臺灣高等法院刑事判決　　　　　　　　　　　　　九十三年度上訴字第三０四八號
　　上　訴　人　臺灣桃園地方法院檢察署檢察官
　　上　訴　人　乙○○
　　即　被　告
　　指定辯護人　本院公設辯護人甲○○
右上訴人因被告毒品危害防制條例案件，不服臺灣桃園地方法院九十三年度重訴字第
三三號，中華民國九十三年九月六日第一審判決（起訴案號：臺灣桃園地方法院檢察
署九十三年度偵字第六六五號、第一七四○號），提起上訴，本院判決如左：
    主  文
上訴駁回。
    事  實
一、乙○○明知海洛因係毒品危害防制條例第二條第二項第一款規定之第一級毒品，
    亦係懲治走私條例第二條第一項所稱之管制進口物品，竟與官志明（另案偵查）
    、年約三十幾歲綽號小吳自稱朱家者，共同基於自泰國私運海洛因進入台灣地
    區之犯意聯絡，由朱家提供台灣至泰國曼谷之往返機票及住宿，乙○○（帶同
    其六歲之外孫女郭○○隨行）與官志明於民國（下同）九十三年一月七日同搭長
    榮航空公司BR二一一號班機至泰國曼谷，由官志明取得包藏海洛因之INNA牌穀類
    食品一大袋（內以透明塑膠袋包裝，外以INNA牌穀類食品小包裝袋偽裝之海洛因
    六小包，以下稱甲袋海洛因，全部驗餘淨重一四九．○一公克，純度百分之八六
    ．四二，純質淨重一二八．七七公克，透明塑膠袋包裝重二．六八公克），將之
    放在乙○○攜帶行李箱內，與其他衣物混雜。乙○○在泰國期間另與年約三十歲
    ，綽號為明哥，真實姓名年籍不詳古姓男子（以下稱明哥）基於自泰國私運海洛
    因進入台灣地區犯意聯絡，於同年月八日晚間在其下榻旅館房間內應允以新台幣
    （以下同）五萬元代價，為明哥運輸海洛因進入台灣，由明哥將海洛因十包（其
    中大包八包，均為白色顆粒狀物品，內層以透明塑膠袋，外層以其上載明「DO
    NOT EAT」 字樣之類似乾燥劑包裝袋包裝；另二小包為白色粉末狀，（以透明塑
    膠袋包裝，以下稱乙袋海洛因，全部驗餘淨重一九七．九二公克，純度百分之八
    一．八三，純質淨重一六一．九六公克，包裝重二二．八六公克）交付乙○○，
    並教乙○○將其中大包八包以明哥所有長布條一條綑綁在腰際，其餘二小包放在
    口袋方式夾藏入關，迨乙○○運輸入台，再撥打乙○○使用之00000000
    00號行動電話連絡取貨並付款。同年月九日晚間乙○○以前述明哥教導方式，
    夾藏攜帶乙袋海洛因，另將裝有官志明交付甲袋海洛因之行李箱託運方式，而與
    官志明自泰國曼谷一起搭乘長榮航空公司BR○六八號班機返回台灣，同日二十一
    時五十分許自中正國際機場入境台灣，而共同走私運輸海洛因毒品進入台灣。因
    航空警察局（以下簡稱航警局）人員事前根據線報，得知乙○○、官志明有運輸
    毒品計劃，事先通知安檢單位列管，待乙○○於同日二十二時許證照查驗時，將
    之帶至第二航廈入境檢查室內，由航警局警員黃美玲會同財政部台北關稅局（以
    下簡稱台北關稅局）關員吳紀陵對乙○○檢查，在其腰際及口袋內查獲前述乙袋
    海洛因，並扣得前述長布條一條。惟官志明交付予乙○○夾藏於託運行李箱內之
    甲袋海洛因並未為航警局及台北關稅局人員發現，連同乙○○與行李箱一同送至
    臺灣桃園地方法院檢察署。官志明入境後，發現乙○○為警查獲移送偵辦，乃與
    朱家透過他人介紹，以六萬元報酬聘請辛武律師擔任乙○○之辯護人。其後乙
    ○○經檢察官偵訊後，聲請法院裁定羈押並禁止接見通信，官志明在法院大門口
    要求辛武律師代向檢察官請求將乙○○所帶衣服行李發還給乙○○之家人，惟因
    辛武律師並未在偵查庭中出庭，認為如此不妥，遂請官志明叫乙○○在看守所內
    直接打報告申請即可；其後官志明又先後二次打電話要求辛武律師至台灣桃園女
    子看守所接見乙○○時，一定要告知乙○○可以打報告申請讓其姪女婿官志明將
    行李領回，官志明並補貼辛武律師二萬元之接見車馬費。辛武律師遂於同年月十
    三日及十九日接見時，均依官志明指示詢問及提示前開事項，而乙○○於辛武律
    師同年月十三日第一次接見前亦曾向該所舍房主管仲崇靖查詢申請發返行李手續
    。嗣桃園縣警察局平鎮分局偵查員任啟棟接獲線報指稱看守所保管之乙○○行李
    箱內藏匿有毒品，遂於同年月二十九日上午十一時三十分許經乙○○同意，在前
    開看守所內會同該所管理員周金葉搜索前述行李箱，查獲前述甲袋海洛因。
二、案經航警局移送及平鎮分局報請臺灣桃園地方法院檢察署檢察官偵查起訴。
    理  由
一、訊據上訴人即被告乙○○否認有犯行辯稱略以：「不知是海洛因，夾藏腰間及褲
    子口袋之物係一古姓男子明哥在泰國交付，告知為治療骨刺藥品；藏置於行李箱
    中之物，係一個不認識的人在曼谷機場交付給伊孫女吃的」等語。
二、經查：
(一)、被告於九十三年一月七日與證人即共犯官志明一同搭乘長榮航空公司BR二一一號
    班機由台灣至泰國曼谷，二日後之同年月九日一同搭乘長榮航空公司BR○六八號
    班機返回台灣，被告於同日二十一時五十分許自中正國際機場入境台灣後，在第
    二航廈入境檢查室內，為證人即航警局警員黃美玲及台北關稅局關員吳紀陵檢查
    ，在其腰際及口袋內查獲前述乙袋海洛因；同年月十日被告經檢察官聲請裁定羈
    押於台灣桃園女子看守所，並禁止接見通信，證人即平鎮分局偵查員任啟棟接獲
    密報，稱被告行李尚藏有毒品，遂於同年月二十九日經被告同意，會同該所管理
    員周金葉，在該所律師接見室內搜索被告入所時寄放之行李箱內物品，而查獲前
    述甲袋海洛因等情，業據被告於警訊、偵訊及原審調查時坦承在卷（偵字第六六
    五號卷第五至七、四七頁、偵字第一七四○號卷第九、一○、二八頁、原審卷第
    七四至七五頁），核與證人官志明、黃美玲、吳紀陵、任啟棟、周金葉於原審證
    述情節相符（原審卷第一一一至一一二、一一四頁，第一八八、一九一至一九三
    頁，第二五三、二五九至二六二頁）。
(二)、並有台北關稅局扣押貨物、運輸工具收據及搜索筆錄及航警局查獲涉嫌毒品危害
    防制條例毒品初步鑑驗報告單各一份、乙袋海洛因及長條布照片十三張、被告護
    照及機票影本各一張、被告之旅客入出境記錄查詢表三張（偵字第六六五號卷第
    九、一一、一二、一四至二九頁）、同意搜索證明書及筆錄、桃園縣警察局平鎮
    分局搜索、扣押筆錄及扣押物品收據影本各一份、甲袋海洛因及行李箱照片影本
    四張、證人官志明入出境查詢結果表二紙（偵字第一七四○號卷第四至八、一八
    、一九、三○、三一頁）在卷暨前述甲袋海洛因、乙袋海洛因扣案可稽。
(三)、查獲之白色粉末及顆粒狀物品經分別送法務部調查局鑑定結果，均檢出含有第一
    級毒品海洛因成分；其中甲袋海洛因驗餘淨重一四九．○一公克，純度百分之八
    六．四二，純質淨重一二八．七七公克，包裝（透明塑膠袋六個）重二．六八公
    克，另乙袋海洛因驗餘淨重一九七．九二公克，純度百分之八一．八三，純質淨
    重一六一．九六公克，包裝（含透明塑膠袋十個及類似乾燥劑包裝袋八個）重二
    二．八六公克等情，有該局九十三年二月二十四日調科壹字第○八○○○七二八
    五號鑑定通知書及同年三月十七日調科壹字第○八○○○七三五四號鑑定通知書
    影本各一份在卷可稽（偵字第六六五號卷第五五頁、偵字第一七四○號卷第三四
    頁），被告自泰國曼谷私運運輸進入台灣地區之物品為第一級毒品海洛因甚明。
(四)、被告雖稱其此次至泰國係為參加友人阿堂婚禮等語。惟查，被告於警訊、偵訊及
    原審時稱：「不知姓名、地址及聯絡方式，與阿堂係其於二年前在桃園縣中壢市
    壢新醫院擔任外包清潔工一年多的時候認識的，阿堂亦係擔任該院之外包清潔工
    ，惟其二人不是同一老板，離職後都是阿堂打電話與之聯絡」等語（原審卷第十
    五至十六頁），足見被告與所謂阿堂者，並不熟悉，而被告在警訊及偵查稱：「
    係低收入戶，一個月收入（含其工作收入及政府對低收入戶之補助）約二萬元，
    此次至泰國之機票錢均由其鄰居官志明先墊付，另典當金飾一萬七千元帶在身上
    至泰國花用，其只花了紅包一千六百元，連同食宿費用共四千元，回台灣身上還
    有一萬三千元」等語（偵字第六六五號卷第六頁）。顯見被告經濟狀況不佳，其
    以典當借支方式，花費相當於其家庭一個半月收入之三萬元（其中含其孫女之機
    票費用二萬六千元及紅包、食宿等費用四千元），搭機出國為參加僅知綽號真實
    姓名年籍地址及聯絡方法均不知或不詳者之婚禮，所陳顯與常理違背而難置信。
    雖被告於原審改稱：「阿堂請我當便媒人，告知其紅包至少不會少於三萬元」云
    云。惟被告於警訊、偵查均未曾提及媒人或紅包之事，況依其警訊所述：「帶一
    萬七千元出國，花費（包括紅包）四千元，回台灣身上還有一萬三千元」等語，
    可見被告在泰國並未擔任媒人或收得媒人禮，否則其返回台灣時，身上至少應有
    四、五萬元，是被告所稱此次出國目的係參加阿堂婚禮一節，並不足採。
(五)、被告於警訊及偵訊時陳述前述甲袋海洛因係官志明（或官志明及一名年籍綽號不
    詳男子）於泰國交付予被告（偵字第一七四○號卷第一○、二五頁），此次出國
    之機票費用（含其孫女）二萬六千元係由證人官志明代墊等情，被告原審雖改稱
    ：「通過海關後，一個不認識的男子在機場候機室拿給我及我孫女吃，我有給他
    我的手機號碼，他沒有給我他的手機或家裡電話」等語（原審卷第二十頁）、「
    當時官志明跟另一名男子在那邊講話，一人拿一包糖果給我，我不知道被查獲的
    是哪一包」等語（原審卷第二七六頁），均係卸責及迴護官志明之詞，不足採信
    。且證人官志明於原審稱：「僅代辦出國手續，機票錢及住飯店的錢均係朱家
    與旅行社算或支付的，朱家即綽號小吳」等語（原審卷第二五三、二六一、二
    六五頁），然以被告不需支付出國費用出國之情狀判斷，被告應知悉所運送者為
    毒品。
(六)、被告於入境為警查獲後，證人官志明與案外人朱家透過他人（依證人辛武律師
    稱係「一名劉姓先生」，證人官志明稱係「一名曾姓先生」）介紹以六萬元之代
    價聘請證人辛武律師為被告偵查中之辯護人，其後並另外支付二萬元請辛武律師
    至桃園縣龍潭鄉之台灣桃園女子看守所接見被告等情，亦據證人辛武律師、官志
    明分別證述在卷（原審卷第二四七至二四八、二五四頁，第二五六、二六四頁）
    。另證人官志明於九十三年一月十日經原審裁定羈押禁見後，曾要求證人辛武律
    師代向檢察官請求將被告所帶之衣服、行李發還給被告之家人，惟因辛武律師以
    其於偵查庭中未出庭，如此不妥，請官志明叫被告在看守所內直接打報告申請即
    可；其後官志明又先後二次打電話要求辛武律師至看守所接見被告時，一定要告
    知被告可以打報告申請讓其姪女婿官志明將行李領回，官志明並補貼辛武律師二
    萬元接見車馬費，辛武律師遂於同年月十三日及十九日接見時，兩度依官志明指
    示詢問及提示被告前開事項，官志明並於第一次接見時到看守所與辛武律師碰面
    ，惟第二次則因塞車而未趕到等情，亦據證人辛武律師於原審證述在卷（原審卷
    第二四八至二五０、二五二頁），證人官志明對此亦不否認其情，僅稱係：「小
    吳（即「朱家」）叫他做的，不清楚（急著領回）作什麼」等語（同前審判筆
    錄第一四至一六、二二頁），足徵官志明與朱家係共為此犯行。
(七)、證人辛武律師並證稱：「官志明留給之聯絡電話號碼有二，分別為000000
    0000號及0000000000號」等語（原審卷第二五一頁）。前述二門
    號使用情形，證人官志明坦承0000000000號係其使用的（原審卷第二
    五四頁），另前述門號經原審函聯華電信股份有限公司（以下稱聯華公司）及遠
    傳電訊股份有限公司（以下稱遠傳公司）查詢，其登記之使用人為劉詠中及登記
    之轉接門號為0000000000號，後者登記使用人為張志明，此有聯華公
    司電信警調單位回覆函及遠傳公司九十三年八月十三日函影本各一份在卷可稽（
    原審卷第一六六頁、第二三六頁）；惟遠傳公司函內所述之張志明應係「官志明
    」之誤，蓋其登載之
    其帳單地址「桃園縣蘆竹鄉○○○路一七一號三樓」與證人官志明於九十三年八
    月二十三日原審時陳述之居所相同，是前述0000000000號門號於案發
    前後係證人官志明使用，應可認定。證人官志明雖否認0000000000號
    行動電話號碼是其使用的（同前審判筆錄第一二頁），而前述門號登記使用人為
    吳銘桂有遠傳公司前述九十三年七月九日函可查，惟證人辛武律師確認該000
    0000000號號碼確係證人官志明所留（原審卷第二六九頁），證人辛武律
    師與官志明並無仇隙，就此應無故為不實陳述必要，況使用他人名義登記之行動
    電話門號，係常有之事，是前述0000000000號門號於案發前後係證人
    官志明使用之門號，亦可認定，而被告於案發時係使用遠傳公司之000000
    0000號行動電話，此業據被告於警訊、偵訊及原審陳述在卷，並有遠傳公司
    九十三年五月十九日函及檢附之該電話於九十二年十二月二十日至九十三年一月
    十日之通話紀錄附卷可佐（原審卷第三六、三七至六三頁）。依前述通話記錄記
    載，在短短二十二日內（如扣除其與證人官志明二人於九十三年一月七至九日在
    泰國期間，其期間更短），該門號與0000000000號門號通話達五十七
    次，與0000000000號門號通話亦有二十次；尤其在九十三年一月七日
    被告出發前往泰國之日上午六至七時，被告撥打前述0000000000號二
    十次，且地點多在中正機場內或附近，另被告同年月九日二十一時五十分入境後
    至翌（十）日凌晨零時三十六分許，其前述門號與證人官志明使用之前述二門號
    亦密集通話十五次。依前述被告與證人官志明出入境期間密集通話，顯示其等關
    係非比尋常，亦可見官志明與被告為共犯。
(八)、被告經羈押後，曾向台灣桃園女子看守所舍房主管仲崇靖查詢申請發返該所保管
    中行李之手續等情，業據證人仲崇靖證述在卷，亦為被告所坦承（原審卷第一八
    五頁）。雖證人仲崇靖將被告詢問之時間誤為「律師接見之後」，惟經原審勘驗
    九十三年一月十三日辛武律師第一次接見之錄音帶內容，顯示被告在律師第一次
    接見前即已曾向所內管理員詢問領回行李之事，此亦為被告坦承在卷（原審卷第
    二七八頁）。另證人即平鎮分局偵查員就甲袋海洛因查獲之情形證述略以：「將
    行李箱之東西一包一包拿起來詢問被告是什麼東西，被告都一一回答，但是問到
    扣案之這包東西（即甲袋海洛因）時，被告即說不知道，問其可不可以拆時，被
    告稱不行」等語（原審卷第二五九頁）。而被告羈押時，交看守所保管物品，除
    手機、手錶、錢幣及證件外，並無貴重物品，此有台灣桃園女子看守所九十三年
    六月二十九日桃女監總決字第○九三○○○一九六五號函檢送之物品保管單影本
    一份可稽（原審卷第九八至九九頁），其中衣物等物品連同行李箱，則統稱為雜
    物袋，有電話談話紀錄單一紙可稽（原審卷第一００頁）。依前開保管單顯示，
    被告入所時交由看守所保管之物品，並無特別重要，須立即交付其家人領回必要
    之物品，惟被告卻在入所後即詢問此事，顯見其知悉其行李箱內物品，欲設法請
    人領回，參酌其於證人任啟棟搜索時異常表現，顯見其知行李內之甲袋海洛因。
(九)、被告雖辯稱：「並無毒品前科，不知道係海洛因」等語。惟查，被告前於八十九
    年四月間因毒品危害防制條例案件涉案，經臺灣桃園地方法院檢察署檢察官於同
    年九月二十八日以查無其施用或持有海洛因證據為由，處分不起訴，此有其台灣
    高等法院被告全國前案紀錄表及八十九年度毒偵字第二四七六號不起訴處分書影
    本各一份在卷可稽。而依前述不起訴處分書顯示，該案件係警方於同年四月二十
    四日在被告「桃園縣平鎮市○○路○段一巷五號」住處查獲海洛因二．一公克、
    安非他命一一六．五公克及電子秤，而該處當時另有鄭宏義一同居住，且被告尿
    液內查無毒品反應，故認為被告無施用或持有毒品之犯嫌。惟前述鄭宏義自七十
    年起即有多次毒品前科，且因前述八十九年間之案件（八十九年度毒偵字第二四
    七五號），經裁定觀察勒戒、強制戒治，此有鄭宏義之臺灣高等法院被告全國前
    案紀錄表一份可稽。而被告與鄭宏義之關係密切，此由被告坦承其申請之000
    0000000號行動電話交由鄭宏義使用，並依前述被告使用之000000
    0000號通信紀錄觀之，其二人通訊頻繁，本件起訴後被告被羈押，並指定通
    知其親家鄭宏義，鄭宏義於被告羈押期間二次寫信予被告，信函內頗多關注之情
    ，有鄭宏義之信函影本二份可稽（原審卷第二０一至二０六頁）。另被告之房客
    ，即朱家賢自八十八年間起，亦有施用第一、二級毒品海洛因與安非他命之犯行
    ，且其曾於八十八年一月十二日在鄭宏義住居所之桃園縣中壢市○○街一一二巷
    二號五樓（原審九十三年度聲字第六六一、六六二號刑事裁定）持有海洛因毒品
    為警查獲，亦有朱家賢之臺灣高等法院被告全國前案紀錄表及八十九年度易字第
    五六○號刑事判決抄本各一份在卷可稽（原審卷第二九五至三０八頁）。再證人
    官志明於九十一、二年亦因施用毒品案件，經觀察、勒戒後不起訴處分，亦有其
    到案資料查註紀錄表一份在卷可稽（偵字第一七四○號卷第三○頁）。由前述與
    被告有關三人均有施用毒品之前科紀錄，且警方在被告住處曾查獲海洛因毒品之
    情形觀之，被告稱不知海洛因毒品係何物，顯然不實。
(十)、而調查局依其外勤單位蒐報九十二年上半年海洛因買賣平均價格表顯示，其小盤
    之純質淨重每公斤之價格最低為七百零四萬元，此有該局九十三年八月十九日調
    科壹字第○九三六二三九三四五○號函及檢附價格表影本一份可參（原審卷第三
    二二至三二三頁），前述甲袋海洛因之純質淨重為一二八．七七公克，參照前述
    調查局之價格表計算，市價至少九十萬元以上，對此物品，交運者與運送者間，
    如無相當程度信任關係，應無任意將貴重物品交付運送之理，是被告辯稱不知情
    ，顯係卸責之詞，不足採信，被告有與官志明、朱家共同謀議私運、運輸甲袋
    海洛因犯行甚明。
(十一)、被告於警訊、偵查及原審均坦承：「前述乙袋海洛因係明哥於九十三年一月八日
    晚上在泰國餐廳（或旅館）內交付，並示範如何將其中之八大包以扣案之長布條
    綑綁在腰際，後來依明哥之指導自行綑綁，另將其餘二小包放在右側口袋內攜帶
    入境為警查獲」等情，其於警訊、偵查、原審雖辯稱：「明哥告知此（乙袋海洛
    因）係治療骨刺的草藥，要其試用，不知係海洛因」等語。惟關於明哥之來歷，
　　被告於警訊稱：「我在平鎮市壢新醫院擔任清潔工時認識的，他都是打我手機跟
  　我聯絡」等語（偵字第六六五號卷第五頁），此陳述與其如何認識阿堂之經過與
    交往情形均有違常理，而不可採信，其後改稱：「和明哥不認識，係在泰國飯店
    喝喜酒第一次見面，明哥並非去喝喜酒，與阿堂亦不認識」等語（偵字第六六五
    號卷第四七頁、九十三年聲羈字第二○號第四頁、原審卷第十八至十九頁），其
    前後所述不一，是否真有此人，已堪質疑。又不論被告陳述何者為真，依其前開
    所述情形，其與明哥並不熟悉，對明哥來歷完全不清楚。而被告案發時年逾五十
    ，雖學識不高，惟案發前半年內出國三次，有旅客入出境記錄查詢表可稽（第六
    六五號偵卷第十五至十六頁）。依其於原審自述：「其中二次係因骨刺至澳門看
    醫生，一次係其招團十人至泰國旅遊，本人免費」（原審九十三年偵聲字第八○
    號卷第九至十頁），此次係獨自帶年幼孫女至泰國喝喜酒，顯見被告應有相當社
    會閱歷，另其自警訊、偵訊及原審對檢察官質疑其「經濟困難，還連續出國四次
    ，甚至出國參加一位不甚熟悉之人之婚禮」等情，辯稱：「該新郎請其當便媒人
    ，有三萬六千元之紅包可拿」等語（原審卷第十八頁），於警訊、偵查時稱：「
    明哥說如果試用無效，他要拿回去，給我五萬元」，經質疑後即改稱：「明哥免
    費給藥供被告使用，應是被告給錢才對，何以明哥還要給錢」（原審九十三年聲
    羈字第二○號訊問筆錄第七至八頁）、「他看我環境這麼差，他願意給我五萬元
    ，意思要救濟而已，且有點像在講氣話」等語，均顯示其思慮正常。其對免費提
    供草藥粉，使用無效給予高額補償及將類似乾燥劑包裝之草藥粉以綑綁在腰際方
    式，而非放在行李箱內帶回台灣等不合常情說詞，焉有不懷疑之理，況明哥交付
    被告攜帶入境之乙袋海洛因中，其中二包由被告放在口袋內攜帶入境者，係以透
    明之塑膠袋（即夾鏈袋）包裝之白色粉末狀，此有照片可稽（偵字第六六五號卷
    第二八頁）。而被告案發前與有多次施用、持有海洛因毒品之人，如鄭宏義等人
    相處甚密，其不可能不知海洛因毒品之理，是被告所稱不知係毒品等語，要係卸
    責之詞，不足採信。再前述乙袋海洛因之純質淨重一六一．九六公克，依前述調
    查局之價格表計算，前述乙袋海洛因之市價至少有一百一十萬元以上，此部分應
    係明哥以五萬元之代價託由被告將乙袋海洛因私運進入台灣後，明哥再與之聯絡
    取貨，並給付該五萬元之報酬。是被告辯稱不知情云云，尚非可採，被告有私運
    、運輸乙袋海洛因犯行甚明。
(十二)、綜上，本件事證明確，被告所辯解並非可取，其犯行應堪認定，應依法論科刑。
三、論罪科刑部分：
(一)、查海洛因係行政院依懲治走私條例第二條第四項授權公告之「甲項管制進出口物
    品」，並為毒品危害防制條例第二條第二項第一款所稱之第一級毒品。核被告私
    運管制進口之第一級毒品海洛因進入我國國境，係犯懲治走私條例第二條第一項
    之私運管制物品進口罪及毒品危害防制條例第四條第一項之運輸第一級毒品罪。
    其持有第一級毒品之低度行為，應為運輸之高度行為吸收，不另論罪。依被告所
    述，係分別自官志明及明哥取得甲袋海洛因及乙袋海洛因，而查無證據證明其二
    人有何關係，另前述二袋海洛因之包裝方式及其純度亦不相同，是被告係分別受
    官志明、明哥之委託一次私運、運輸二袋海洛因入境。被告雖係分別替官志明、
    明哥二人私運、運輸海洛因，惟其係以一私運行為同時為之，且此種行為所侵害
    之法益為國家、社會法益，是其所為僅係構成一個私運、運輸海洛因行為。被告
    就私運、運輸甲袋海洛因部分犯行與官志明、朱家間暨就私運、運輸乙袋海洛
    因部分犯行與明哥間，分別有犯意聯絡行為分擔，均為共同正犯。被告一行為同
    時觸犯前開二罪，應依想像競合犯之規定，從一重之運輸第一級毒品罪處斷（七
　　十三年台覆字第二五號判例參照）
(二)、原審認被告罪證明確，並適用刑事訴訟法第二百九十九條第一項前段，毒品危害
    防制條第四條第一項、第十八條第一項前段、第十九條第一項，懲治走私條例第
    二條第一項、第十一條，刑法第十一條前段、第二十八條、第五十五條、第五十
    九條之規定，審酌被告之教育、智識水準均不高，生活貧困，案發前均係打零工
    過活，育有殘障之子女，此次貪圖金錢（惟實際上除免費出國外，尚未獲得約定
    報酬），為人利用而犯下此重大犯罪，且其於偵查中一度將共犯之證人官志明供
    出（惟並不符合毒品危害防制條例第十七條減刑規定），其犯罪情節尚堪憫恕。
    被告所犯之罪係最輕本刑為無期徒刑之罪，惟犯罪情節尚有堪以憫恕之情形，亦
    如前述，如科以最輕之刑，仍嫌過重，爰依刑法第五十九條規定酌減其刑。爰審
    酌被告犯罪之動機、目的、其等私運毒品來台之海洛因，數量不少，如流入市面
    ，將加速毒品之泛濫，對我國社會之安寧秩序及國人之健康產生之危害至鉅、被
    告偵查中一度指證共犯官志明，惟起訴後仍一再飾詞狡辯，犯後態度尚非良好、
    被告僅係受人利用為運輸工具，惡性較輕等情狀，量處有期徒刑拾貳年。扣案之
  　海洛因係屬第一級毒品暨放置甲袋海洛因之透明塑膠袋六個及乙袋海洛因之透明
    塑膠袋十個因均無法與其上之毒品海洛因分離，均應依毒品危害防制條例第十八
    條第一項前段規定，諭知沒收銷燬之。扣案長布條一條、其上記載「DO NOT EAT
    」字樣之類似乾燥劑包裝袋八個、INNA牌穀類食品大包裝袋一個、小包裝袋六個
    均係供被告運輸毒品所用之物，應依同條例第十九條第一項諭知沒收。至於被告
    及共犯官志明搭機往返泰國之來回機票、食宿費用，僅係渠等於泰國期間日常食
    宿支用，且機票亦已被消費，本身並無價值，均非供運輸毒品直接所用之物，毋
    庸宣告沒收。
(三)、經核原判決認事用法並無不合，量刑之諭知亦屬妥適，上訴人即被告上訴意旨仍
    執前詞否認犯罪，檢察官上訴以被告於原審一再飾詞狡辯，客觀上實難足以引起
    一般之同情，原審以刑法第五十九條酌減其刑似有未當，指摘原判決不當，然查
    ，最高法院引用刑法第五十九條減刑之與本件案情相同或類似之運輸毒品判決確
    定案件，有九十三年度台上字第四七三０號（海洛因四二七點六九公克）、九十
　　三年度台上三七一六號（海洛因八六一點一公克，自泰國搭機攜帶入境）、九十
  　三年度台上三一八六號（海洛因一五八點七五公克，搭機入境）、九十三年度台
    上字第三二一０號（攜海洛因入境）、九十三年度台上二八三七號（海洛因一四
    七三點九０公克，搭機入境）等等，且原審判決載述審酌刑法第五十九條之事由
    並無不當，是被告與檢察官之上訴均為無理由，應予駁回。
據上論斷，應依刑事訴訟法第三百六十八條，判決如主文。
本案經檢察官王安明到庭執行職務。
中　　　華　　　民　　　國　　九十三　　年　　　十二　　月　　　一　　　日
                              臺灣高等法院刑事第七庭
                                  審判長法  官  蘇　隆　惠
                                        法  官  蔡　國　在
                                        法  官  施　俊　堯
右正本證明與原本無異。
如不服本判決，應於收受送達後十日內向本院提出上訴書狀，其未敘述上訴之理由者
並得於提起上訴後十日內向本院補提理由書（均須按他造當事人之人數附繕本）。
                                        書記官  陳　彥　蕖
中　　　華　　　民　　　國　　九十三　　年　　 十二 　　月　　　一　　　日
附錄：本案論罪科刑法條全文
毒品危害防制條例第四條第一項
製造、運輸、販賣第一級毒品者，處死刑或無期徒刑；處無期徒刑者，得併科新台幣
一千萬元以下罰金。
懲治走私條例第二條第一項
私運管制物品進口、出口逾公告數額者，處七年以下有期徒刑，得併科新台幣三百萬
元以下罰金。
